【裁判字號】    90,交聲,451
【裁判日期】    901108
【裁判案由】    聲明異議
【裁判全文】
臺灣高雄地方法院刑事裁定                          九十年度交聲字第四五一號
    原處分機關  高雄巿交通事件裁決所
    異  議  人  甲○○
右列受處分人因違反道路交通管理處罰條例案件，對於高雄市交通事件裁決所九十年
九月十八日所為之處分（原處分：高市交裁字第裁三二─ＺＤ0000000號），
聲明異議，本院裁定如左：
    主  文
異議駁回。
    理  由
一、聲明異議意旨如附件聲明狀所載。
二、按汽車行駛於高速公路前後間之行車安全距離，在正常天候狀況下，車速九十公
    以上之最小安全距離，小型車應保持四十五公尺以上；又汽車行駛於高速公路或
    設站管制之道路，而不遵管制之規定者，處汽車駕駛人新台幣三千元以上，六千
    元以下罰鍰，並記違規記點乙點，高速公路交通管制規則第六條、道路交通管理
    處罰條例第三十三條分別定有明文。經查本件聲明異議人駕駛車牌號碼ＫＶ─一
    一二七號自用小客車於民國九十年六月十八日七時三十二分行駛於國道一號二七
    七公里南向車道，為內政部警政署國道公路警察局第四隊隊員以「未保持行車安
    全距離」而開單告發等情，有該局開立之公警局交字第ＺＤ0000000號違
    反道路交通管理事件通知單一紙可資佐證。聲明人固具狀表示異議，惟就其異議
    之內容觀之，無非係主張當時係以車速九十公里之時速行駛於外側車道，因前有
    大型車擋道，乃超車切入內車車道，卻見另一大型車亦行駛於內車車道，致被攝
    影而依未保持安全距離開單告發云云。惟經本院向內政部國道公路警察局第四隊
    調閱異議人違規相片後得知，被告駕駛之自小客車駛入內側車道時，與前車僅保
    持約二格白線即十公尺之距離（按每隔白線之距離為五公尺）。且當時其前方之
    內、外車道上分別各有一輛大型車，而兩輛大型車幾乎並行（內側大型車略超前
    一個車頭）。倘異議人於行駛外側車道之際，確有依規定與外側之大型車保持相
    當之安全距離（即四十五公尺以上），則於變換車道之前，當可發現內側車道尚
    有一大型車行駛，而不致於變換車道後，來不及拉開與前車之距離。顯見異議人
    若非於行駛外側車道之際即已緊隨前車之後，致變換車道時無法先察覺內車車道
    尚有大型車行駛，即是緊隨行駛於內側之大型車超車，致未與該車保持安全距離
    。惟不論何種情況，被告未依規定保持行車安全距離之事實已臻明確，從而國道
    公路警察局依規定開單告發，及高雄市交通事件裁決所依同條例第九條之規定予
    以裁處罰鍰新台幣六千元並違規記點一點，尚無違誤。異議人所為辯解，自難採
    信。本件異議為無理由，應予駁回。
二、據上論斷，應依道路交通案件處理法第十九條，裁定如主文。
中      華      民      國      九十      年      十一    月      八    日
                                臺灣高雄地方法院交通法庭
                                    法  官    高  英  賓
右正本證明與原本無異。
如不服本裁定應於送達後五日內向本院提出抗告狀。
                                    書記官    林  雯  琪
中      華      民      國      九十      年      十一    月    十五    日


司法院資訊處製作；財團法人民間司法改革基金會備份。
